---
title: "VA 2018-2019 sem-2 Opdracht 1"
author: "<vul je naam in>"
date: "<vul de datum in>"
output: 
        html_document: ## pdf_document 
          theme: cerulean
          toc: true
          number_sections: false
editor_options: 
  chunk_output_type: console
---
### Deadline
De deadline voor deze opdracht is:

* Dinsdag 12 februari 23:29

# Eurostat dataset

We zullen deze lessenserie werken met diverse tabellen met data afkomstig uit de open source dataset Eurostat.
Voor meer informatie zie ook [eurostat R package](http://ropengov.github.io/eurostat/) en meer algemeen de website van de [Eurostat database](https://ec.europa.eu/eurostat/data/database). We vinden in de eurostat dataset vele tabellen met gegevens aangaande diverse thema's over de bevolking en landen van de E.U.

### Vraag 1
Bekijk het [overzicht per thema](https://ec.europa.eu/eurostat/data/browse-statistics-by-theme) van de eurostat data en geef aan welke thema's er te kiezen zijn.

> Jouw antwoord (steeds twee spaties geven achter ieder item)  
1. General and regional statistics  
2. ...  
(Einde antwoord)

Door deze *R Markdown* file via **knit** te compileren wordt alle code gerund (installeer eventueel eerst de packages) en de packages worden hiermee ook geladen. Zie onder in de eerste *(R-code) chunk*:

```{r chunk_1, echo = TRUE, warning = FALSE, message = FALSE }
# Clean memory and close graphs
rm(list = ls()) # wis alles
graphics.off()

#Installatie Eurostat
# info: http://ropengov.github.io/eurostat/
# install.packages("spData")
# install.packages("eurostat")

#Installatie andere packages
# install.packages("rvest")
# install.packages("knitr")
# install.packages("countrycode")

# Load the packages 
library("eurostat") 
library("rvest")
library("knitr")
library("countrycode")
```
.[`Chunk 1`]{style="float:right"}  

# Data overzicht
Met deze code kun je een deel (alleen de eerste 20) van alle tabelnamen zien:
```{r chunk_2, echo = TRUE}
toc <- get_eurostat_toc()
kable((toc[1:20,c(1,2,3,6,7)]))
```
.[`Chunk 2`]{style="float:right"}  

# Geboortecijfers
We gaan ons nu eerst eens richten op het visualiseren van geboortecijfers uit diverse landen van de Europese Unie.
Hieronder zie je een tabel met deze data op *NUTS level 2*. Meer info over NUTS-levels vind je [hier](https://ec.europa.eu/eurostat/web/nuts/background) en details in bijvoorbeeld deze [lijst](https://eur-lex.europa.eu/legal-content/NL/TXT/HTML/?uri=CELEX:32016R2066&from=EN).

Hieronder laden en tonen we wat info uit de tabel *"Fertility rates by age and NUTS 2 region"*. het dataframe waarin we dit plaatsen heet `dat1`. Eventuele informatie over de data (*Metadata*) vind je via de link **Metadata** vanaf de [infopagina](https://ec.europa.eu/eurostat/web/products-datasets/product?code=demo_r_frate2). 

```{r chunk_3, echo = FALSE, warning = FALSE, message = FALSE }
id1 <- search_eurostat("Fertility rates by age and NUTS 2 region", type = "dataset")$code[1]
#ALLE DATA
dat1 <- get_eurostat(id1)
dat1[c(1,87508, 370289, 372971, 7),] #speciale uitgekozen selectie van verschilende categorien
```
.[`Chunk 3`]{style="float:right"}  

Wat niet zo triviaal te interpreteren is, zijn de waarden in de kolom `values`, let hierbij op dat dit bij `age` gelijk aan `TOTAL` even anders zit dan wanneer je bij bijvoorbeeld `age` gelijk aan `Y35` kijkt. Als je [dit](https://www.k4health.org/sites/default/files/Total%20Fertility%20Rate%20and%20Age-Specific%20Fertility%20Rate.pdf) leest lukt het je misschien om deze cijfers correct te interpreteren.

### Vraag 2
Geef van de hierboven getoonde 5 rijen uit het `dat1`-dataframe aan welke informatie er wordt weergegeven. 

* Welk land of welke regio? 
* Welke leeftijdsgroep(en)?
* Welke periode?
* Welk NUTS-level?
* Beschrijf de informatie die de waarde in `values` weergeeft?

> Jouw antwoord   
...  
(Einde antwoord)


We willen middels visualisatie wat zicht krijgen op de data uit `dat1`. We moeten oppassen dat we geen appels met peren gaan vergelijken, hiervoor is wat behoefte aan ordening.

### Opdracht 3
Schrijf een stukje R-code dat ervoor zorgt dat er twee kolommen worden toegevoegd aan het `dat1`-dataframe:

* een kolom `NUTS` die het **NUTS-level* van de regio aangeeft, hierin staan waarden `as.factor()` (!):
    +  0 als het een geheel land betreft (bijvoorbeeld: '"BE"`)
    +  1 als het een NUTS-level 1 is
    +  2 als het een NUTS-level 2 is
* een kolom `country` waarin de engelse landnamen waartoe de regio behoort staan (de functie `countrycode` uit het gelijknamige package kan hierbij handig zijn)
* wijzig ook de kolom `time` zodanig dat er alleen het jaar (4 cijfers) staat (kijk bijvoorbeeld eens [hier](https://www.statmethods.net/input/dates.html))

```{r chunk_4}
# Hieronder jouw code

# Einde van jouw code
```
.[`Chunk 4`]{style="float:right"}  

#Data verkennen
Eerst maar eens op NUTS-level 0. 

### Opdracht 4
Schrijf hieronder een stukje `R` code dat zorgt dat we alleen de data uit `dat1` overhouden die betrekkening heeft op:

* NUTS-level 0
* de gegevens van de *Total fertility rate (TFR)* 
* Noem het resultaat dataframe `dat1.NUTS0.TOTAL`
* Maak met behulp van de functie `table` en het dataframe dat1.NUTS0.TOTAL` een overzicht van het *aantal meetjaren*  dat er een meetresultaat (voor dit level en meetniveau) voor handen is *per land* in onze dataset.


```{r chunk_5}
# Hieronder jouw code

# Einde van jouw code
```
.[`Chunk 5`]{style="float:right"}  

### Vraag 5
Bekijk de resultaten uit de tabel van opdracht 4 en indien nodig de data in de verschillende dataframes en beantwoord deze vragen

* Voor welk land zijn de minste meetresultaten beschikbaar?
  + Hoeveel metingen?
  + Voor welke jaren ?
* Kies een van de landen dat een maximum aantal meetjaren heeft (noteer de engelse naam in je antwoord hieronder). Dit land gaat in het vervolg van de opdracht jouw *keuzeland* heten
  + Over welke jaren gaan alle metingen van je *keuzeland*?
* Kies een jaar (noteer dit in je antwoord) en 
  + stel vast wat de TFR dat jaar voor jouw *keuzeland* was
  + sommeer de *Age Specific Fertility Rates (ASFR)* voor dat jaar van jouw *keuzeland* en rond af op 2 decimalen. Wat valt op? verklaar dit resultaat.

> Jouw antwoord   
...  
(Einde antwoord)

# Visualisatie
Waar we graag een beetje zicht op willen krijgen is hoe de metingen per land zich ten opzicht van elkaar verhouden.
We gaan gebruik maken van visualisatietechnieken uit de `base`-functies die `r` biedt, dat wil zeggen dat we geen `library` hiervoor gaan laden.

### Opdracht 6
Maak met behulp van `plot()` een simpel dotplot waarin je de jaren tegen de TFR uitzet van je *keuzeland*. Zorg voor correcte as-titels en een titel.

```{r chunk_6}
# Hieronder jouw code

# Einde van jouw code
```
.[`Chunk 6`]{style="float:right"}  

### Vraag 7
* Wat is de *range* (hoogste - laagste waarde) van de TFR gedurende de totale meetperiode van jouw *keuzeland* ?
* Geef ook de hoogste waarde en laagste waarde

> Jouw antwoord   
...  
(Einde antwoord)

### Opdracht 8
Om zicht op de variatie te krijgen van alle overige landen maken we tenslotte een afbeelding met daarin een rij boxplots. Handige funties hiervoor zijn:

* `boxplot()`
    + parameters `main`, `axes`, `horizontal`, `ylim`
* ga eens na wat de variabele `mijnboxplot$names` bevat?
* `par()`
    + in het bijzonder de parameter `mar` hiervan
* `axis()`
    + parameters `at`, `label`, `las`, `cex.axis`
* `mtext()`
    + ook parameter `cex`

We willen:

* De boxplots voor alle landen uit het `dat1.NUTS0.TOTAL` data frame, waarin 
* de spreiding van de TFR af te lezen is
* Landen namen (engels) langs de horizontale as
    + Geen as titel nodig
* TFR langs de verticale as
    + Kies een geschikte as-titel en waardenbereik
* labels voor beide assen loodrecht op de as-richting
* Een geschikte titel bovenaan de afbeelding

```{r chunk_7}
# Hieronder jouw code

# Einde van jouw code
```
.[`Chunk 7`]{style="float:right"}  

### Vraag 9
Beschrijf welke informatie de zojuist gegenereerde afbeelding weergeeft.

> Jouw antwoord   
...  
(Einde antwoord)

### Vraag 10
Noem een pluspunt en een minpunt van de zojuist gegenereerde afbeelding. Welke verbeterpunten stel je voor?

> Jouw antwoord   
...  
(Einde antwoord)
